# 请教陈版：外购软件的后续支出的会计处理

提问人：Winkeytan 时间：2020-04-16 17:12:17
请问陈版，公司外购的OA办公系统、财务软件等后续发生的支出，比如对功能进行新增或调整产生的更新改造支出、升级版本产生的升级支出等，应该是资本化计入无形资产还是费用化计入管理费用的办公费呢？如果资本化的话，是否跟固定资产一样，更新或升级期间把对应的无形资产和累计摊销的余额转入在建工程科目核算，同时停止摊销，等更新或升级完成后再转入无形资产，然后按重新估计的年限摊销？

回答人：chenyiwei
1 、要看这种“新增或调整”是否对软件的功能有实质性提升，可以起到明显的降低办公成本的效果。以及相关支出是否重大。如果可以明显降低成本，且涉及金额重大的，可以考虑将此类后续支出资本化；除此之外，一般在发生时直接费用化处理。
2 、是否“跟固定资产一样，更新或升级期间把对应的无形资产和累计摊销的余额转入在建工程科目核算，同时停止摊销，等更新或升级完成后再转入无形资产”，取决于在此期间该软件是否完全停止使用。如果不停止使用则不能这样处理；如果暂停使用，则可以按成本转入其他非流动资产，同时停止摊销，等更新或升级完成后再转入无形资产，然后按重新估计的年限摊销。